Minutes et répertoires du notaire François LE JAY, janvier 1766 - décembre 1775 (étude XXVIII)
Archives nationales
- Minutes de François LE JAY, janvier 1766 - décembre 1775; MC/ET/XXVIII/397 - MC/ET/XXVIII/453
  - Minutes. 1774, janvier - février, janvier - février 1774; MC/ET/XXVIII/442
    - Contrat de mariage François-Mathieu CHOTARD, tourneur à Montmirail en Brie avec Marie-Adrienne POUJOT Témoin de la future, Etienne GARIN, maître fondeur, cousin maternel, 6 février 1774; MC/ET/XXVIII/442
    - Contrat de mariage de Pierre-Joseph FERLIER, compagnon menuisier et devant se faire recevoir maître incessamment, demeurant rue de la Lune, par N.D. de Bonne-Nouvelle, fils majeur de feu Noel FERLIER, maître menuisier au diocèse de Cambrai avec Marie Berthile PARQUIN, fille mineure de Jean-Baptiste PARQUIN, maître menuisier et de Marie-Charlotte POURILLE, demeurant à l'Arsenal, cour des Princes communauté de France dot de 3000 l. lui apporte 3000 l. 1000 l. en communauté de fait et d'autre douaire 1000 l., 7 février 1774; MC/ET/XXVIII/442
    - Contrat de mariage LECONTE-BONNET, elle, possède des rentes: 800 livres sur sieur et dame KROPPER., 10 février 1774; MC/ET/XXVIII/442
      contrat de mariage; Leconte; Bonnet; Kropper
    - Contrat de mariage de François LECONTE, maître ferblantier avec Marie Bonnet, veuve Billart, maître taillandier - Témoins, Julien LECONTE maître Serrurier Guillaume LECONTE, ferblantier des Menus-plaisirs du roi, frères, Pierre-Medard DEGOEST marchand joaillier, neveu de la future, qui possede de rentes:. .. 800 l. s/ sieur et dame KROPPER 700 l. s/ HIRN, maître peintre-sculpteur sieur GOYER., 10 février 1774; MC/ET/XXVIII/442
    - Inventaire après décès de Lucie-Françoise Lejeune, femme de Pierre-Jacques Gaudelart, compagnon luttier [compagnon luthier] à Paris., 11 février 1774; MC/ET/XXVIII/442
      inventaire après décès; Lejeune, Lucie-Françoise; Gaudelart, Pierre-Jacques
    - Compte de succession Pierre MIGNON où intervient Adrien-Pierre MIGNON, entrepreneur de la manufacture royale des terres d'Angleterre au Pont-aux-Choux, rue Saint-Pierre, au coin de la rue Saint-Sébastien, y demeurant., 11 février 1774; MC/ET/XXVIII/442
      compte; partage; Pont-aux-Choux (rue du); Saint-Sébastien (rue); Saint-Pierre (rue); Mignon, Adrien-Pierre; Mignon, Pierre; chef d'entreprise
    - Contrat de mariage de Pierre-Jacques Godelar, compagnon luthier, rue des Poulies, paroisse Saint-Germain-l'Auxerrois, veuf, avec Marie-Denise Didion, fille de Nicolas Didion, ciseleur et Marie-Antoinette Senart., 12 février 1774; MC/ET/XXVIII/442
      contrat de mariage; Poulies (rue des); Godelar, Pierre-Jacques; Didion, Marie-Denise; Didion, Nicolas; Senart, Marie-Antoinette; décorateur
    - Inventaire HERAULT, en présence de Jean-Louis PREVOST, ébéniste, rue de Charenton -, 18 février 1774; MC/ET/XXVIII/442
    - Convention pour la construction d'1 mûr où intervient notamment Pierre LEGUAY, sculpteur et Marie-Elisabeth-Françoise VALLERY, grande rue du Faubg-S/t/-Antoine,. .., 25 février 1774; MC/ET/XXVIII/442
  - Minutes. 1774, mars - avril, mars - avril 1774; MC/ET/XXVIII/443
    - Contrat de mariage de François BEURY, maître menuisier en bâtiment, fils de laboureur, Grande rue du Faubourg Saint-Honoré par. de la Madeleine de la Ville l'évêque avec Marie-Thérèse DELACOUR, fille de Marie-Jeanne FOSSOYEUR, veuve de Louis DELACOUR, marchand tapissier., 2 mars 1774; MC/ET/XXVIII/443
    - Inventaire de travail entre Jean-Pierre DUPONT, maître menuisier, demeurant rue Traversière et Pierre-Eloy LANGLOIS, menuisier, grande rue de Faubourg-S/t/ Antoine, qui n'en désistent le 8 avril 1774., 6 mars 1774; MC/ET/XXVIII/443
    - Dépôt de loyer de locataires de la maison du sieur COUVREUX: - Louis-François DANIS ? dit Champagne compagnon tabletier, grande rue du faubourg Saint-Antoine à la Sommation de Pierre JACQUEMARD ART ? maître tourneur et de Marie LECLERC - Jean Baptiste LEJEUNE fondeur - Nicolas COCHARD, ébéniste - Jean GUEDRON, ébéniste - Pierre-Philippe HUYON, fondeur - François DANY, tourneur - Suzanne-Elisabeth LERAT, femme de Jacques-Claude DESPINS ébéniste - François PICOT, ciseleur - Charles-Nicolas FOUQUE compagnon menuisier - Marie-Marguerite-Angelique G QUILLIARD, veuve de Pierre-Antoine VEAUX, ébéniste - Marie-Jacques Hypolite QUIBEL, maître tabletier à Paris.- Guillaume VEAUX, ébéniste - Jean-Jacques VANDERCRUSE dit Lacroix Maître horloger et Marie-Geneviève COLLARD, veuve DARNAULT - LOTHRINGER, tourneur en mécaniques, 9 mars 1774; MC/ET/XXVIII/443
    - Inventaire de Thouvenin, Taillandier, à la requête notamment de Pierre HONORE, maître menuisier, demeurant rue Maubuée, paroisse Saint-Nicolas-des-Champs, époux de Marie-Charlotte THOUVENIN., 10 mars 1774; MC/ET/XXVIII/443
    - Déclaration de titre nouvel par Charles-Nicolas Cousin, marchand orfèvre et Marie-Anne Dionis, demeurant rue Saint-Martin, paroisse Saint-Nicolas-des-Champs, acquéreurs d'une maison rue des Gravilliers., 13 mars 1774; MC/ET/XXVIII/443
      déclaration; titre nouvel; Saint-Martin (rue); Saint-Nicolas-des-Champs (paroisse); Gravilliers (rue des); Cousin, Charles-Nicolas; Dionis, Marie-Anne; orfèvre
    - Bail à rente de maison à la Croix-Faubour, rue de Charonne à Jean Bureau, menuisier et Marie-Louise HOUDART., 15 mars 1774; MC/ET/XXVIII/443
    - Inventaire après décès de Madeleine-Geneviève CUTUREL, femme de Pierre COLAS, compagnon menuisier, grande rue du Faubourg-S/t/-Antoine, en présence de Jacques-François CUTUREL, compagnon menuisier, même rue., 18 mars 1774; MC/ET/XXVIII/443
    - Inventaire après décès de Lièvre, gagne-Demeur, à requête de Michel LIEVRE, ébéniste, grande rue du Faubg-St-Antoine, et de François-Guillaume DIVARY, ébéniste et Anne LIÉVRE, sa femme, même rue,. .. ses enfants, 29 mars 1774; MC/ET/XXVIII/443
    - Contrat de mariage de Mathieu MATHE avec Marie GAVERELLE, fille de François André GAVERELLE, maître menuisier et de Marie-Martine CUTUREL, rue de Charonne - Témoins: André-François GAVERELLE, maître menuisier, frère., 5 avril 1774; MC/ET/XXVIII/443
    - Quittance par les DURIE, notamment Sebastien-Simon DURIE, ébéniste grande rue du Faubg - S/t/-Antoine Guillaume JUVINSIEN, ébéniste et Marie-Madeleine DURIE, cul de sac de la forge royale, quartier Saint-Antoine, .., 8 avril 1774; MC/ET/XXVIII/443
    - Procuration donnée par Demoiselle Dominique HACHE, de Grenoble à Roux-Gaudil, pour arrérages de rente., 14 avril 1774; MC/ET/XXVIII/443
    - Quittance de Pierre GROUARD, de ce qui lui revient de sa tante Anne GROUARD, épouse de Louis CHAPELLE, maître peintre et doreur, à Paris, décédé, .., 15 avril 1774; MC/ET/XXVIII/443
    - Bail pour 6 ans de maison, grande rue du Faubourg-S/t/-Antoine, avec 2 boutiques, moyennant 550 l. de loyer annuel par COUSIN, marchand Brasseur à Nicolas PETIT, maître menuisier et Angelique GALLERNE., 15 avril 1774; MC/ET/XXVIII/443
    - Contrat de mariage de Florent-Gervais COLOGNE, marchand bonnetier, rue de Bussy, faubourg Saint-Germain, paroisse Saint-Sulpice, fils majeur de Jean-Louis COLOGNE, marchand faïencier, à Compiègne, et de Marguerite-Françoise DIEUTEGARD, avec Françoise-Julie LEBRUN, fille d'un marchand bonnetier de Paris. Témoins: Marie-Claude GUERIN, veuve de Jean-François BALZAC, marchand orfèvre, tante., 17 avril 1774; MC/ET/XXVIII/443
      contrat de mariage; Compiègne (Oise); Buci (rue de); Saint-Germain (faubourg); Cologne, Florent-Gervais; Cologne, Jean-Louis; Dieutegard, Marguerite-Françoise; Lebrun, Françoise-Julie; Guerin, Marie-Claude; Balzac, Jean-François; porcelainier; fabricant d'accessoires vestimentaires; orfèvre
    - Transport de droits immobiliers successifs par Giraud RODIAS, compagnon fondeur en cuivre, rue de Lappe, originaire d'Aurillac, à Georges ASTOR, compagnon fondeur en cuivre, rue de Charonne. .., 17 avril 1774; MC/ET/XXVIII/443
    - Acte de notoriété où intervient Jean RIEUNER ?, ébéniste, rue Saint-Nicolas., 17 avril 1774; MC/ET/XXVIII/443
    - Transport de bail à François LOYSEAU, compagnon menuisier et Catherine LEBLANC, rue de Charenton, moyennant 140 l. de loyer., 22 avril 1774; MC/ET/XXVIII/443
    - Partage CHATELAIN, où intervient notamment Louis-Antoine FAIGNIERE, menuisier et marchand de bois et Marie-Geneviève CHATELAIN, demeurant à Gournay-sur-Marné., 23 avril 1774; MC/ET/XXVIII/443
    - Contrat de mariage de Jean-Baptiste HENON, menuisier à Paris, grande rue du Faubg-S/t/-Antoine, veuf avec trois enfants de Marie-Marguerite LEFEBVRE, avec Marie-Thérèse TETARD, même rue, fille d'1 ouvrier en bas Témoins, du futur: Pierre JACQUEMART, maître tourneur, ami; de la future: Antoine-Marie TETARD, ébéniste, frère Pierre VIEL, maître fondeur, oncle paternel à cause Catherine TETARD., 24 avril 1774; MC/ET/XXVIII/443
    - Inventaire après décès d'Alexandre-Magneus FUTCHER ébéniste, mari de Marie-Louise PONCHEZ, demeurant rue de Charenton, à requête de François-Antoine VOLCK, ébéniste même rue tuteur de Madeleine FUTCHER, fille mineur du défunt et de sa première femme Marie-Anne JULIEN., 25 avril 1774; MC/ET/XXVIII/443
    - Jeanne-Françoise LOY, veuve FORCE et Marie-Madeleine LOY, veuve de Jean-Baptiste SAUCIER, compagnon tabletier, rue Saint-Antoine, paroisse Saint-Paul, soeurs, renoncent à la succession de leur neveu Jean-Baptiste CHAUVEAU, compagnon ébéniste, 27 avril 1774; MC/ET/XXVIII/443
    - Vente de terrains à Claude-Julien Braillard, horloger à Versailles., 29 avril 1774; MC/ET/XXVIII/443
      acte de vente; Versailles (Yvelines); Braillard, Claude-Julien; horloger
    - Brevet d'apprentissage d'Antoine-Claude PLACE, fils de Claude PLACE, marchand de bois, rue de Charenton, 16 ans pour 6 ans, chez Balthazard COULON, maître menuisier ébéniste, rue au Maire, paroisse Saint-Nicolas des Champs, approuvé par Pierre DAIX, rue de Sèves, quartier Saint-Germain, paroisse Saint-Sulpice et d'Antoine GOSSELIN, grande rue du Faub. S/t/-Antoine, tous 2 maîtres menuisiers ébénistes jurés en charge de leur communauté., 30 avril 1774; MC/ET/XXVIII/443
  - Minutes. 1774, mai - juin, mai - juin 1774; MC/ET/XXVIII/444
    - Bail de maison, rue de la Roquette, par Joseph TOURASSE manufacturier en faïence, rue de la Roquette, à Antoine DANVIN, marchand., 1er mai 1774; MC/ET/XXVIII/444
      bail; Roquette (rue de la); Tourasse, Joseph; Danvin, Antoine; chef d'entreprise; porcelainier; commerçant
    - Contrat de mariage BASLY - MESSE - Témoins: Philippe DROUILLY, sculpteur, cousin de la future à cause de Catherine GOYER, Jean-Gerard-Théodore SAR (l'aîné) maître ébéniste cousin et de Dominique GOYER, menuisier, cousin., 1er mai 1774; MC/ET/XXVIII/444
    - Transport de 12 l. 10 s. de rente par Jacques DUCHEMIN, menuisier, et Marguerite CHANTEPIE, sa femme, rue du Ménilmontant, paroisse de Belleville., 2 mai 1774; MC/ET/XXVIII/444
    - Le Boicervoise, marchand bourgeois de Paris donnent quittance à Nicolas DUVAL, maître menuisier à Paris de 8513 l. 6s. 5 d. pour prix de vente de la mortie D'1 maison grande rue du Faubourg Saint-Antoine., 5 mai 1774; MC/ET/XXVIII/444
    - Partage de biens de Marie-Germaine MANSION entre ses 2 soeur Marie-Nicolle MANSION, femme de Jacques-Laurent COSSON, ébéniste, rue de Charonne et Marie-Anne MANSION, épouse de Jean-Louis DEMOULIN, entrepreneur de ba/ts/, Grande rue faubourg Saint-Ant., 6 mai 1774; MC/ET/XXVIII/444
    - Après le décès le 2 novembre 1772 d'Alexandre-Magnus FUTCHER, ébéniste, rue de Charenton et inventaire le 25 avril 1774, 1 contribution de 16 l. 12 s. 10 d est attribuée à Madeleine FUTCHER, fille mineure d'1 premier mariage de Futcher avec Marie-Anne Julien, par Marie-Louise PONCHEZ, veuve en seconde noce et marie sans contrat, à François-Antoine VOLCK, ébéniste à Paris, rue de Charenton, tuteur., 9 mai 1774; MC/ET/XXVIII/444
    - Contrat de mariage ARPIN, serrurier, avec MARCHONETE. Témoin, .. Denis-Louis ANCELLET, maître ébéniste, ami., 20 mai 1774; MC/ET/XXVIII/444
    - Contrat de mariage de Louis-Joseph VASSOU, compagnon menuisier travaillant pour les maîtres, demeurant grande rue de Reuilly, fils d'1 feu boulanger, avec Marie-Michele BARON, fille d'Anne-Marguerite ANTOINE, veuve de Gilles BARON, maître menuisier, rue de Charenton - Témoins: Jean-Baptiste VASSOU, maître ébéniste et 2 autres, frères maître boulanger et marchand de bière, Jean CHAMBON, menuisier, beau frère à cause de Marguerite VASSOU: de la future: Nicolas DUVAL, maître menuisier, Pierre-Joseph MARTINY, maître menuisier, oncle paternel à cause de feue Nicole BARON, sa femme, Etienne EPAULARD, maître menuisier à cause de feue Marie-Anne BARON, Françoise-Claude BAUDELET, compagnon menuisier, ami. communauté de biens. lui apporte 700 l. dot 185 l. + 776 l, 12 s. 3d. de la succession de son père +. .. en communauté 400 l. douaire 400 l., 23 mai 1774; MC/ET/XXVIII/444
    - Dépôt de loyers, concernant notamment Jean-François Roussel, ci-devant marchand orfèvre, actuellement bourgeois de la ville de Beauvais., 24 mai 1774; MC/ET/XXVIII/444
      dépôt d'argent; Beauvais (Oise); Roussel, Jean-François; orfèvre
    - Contrat de mariage de Denis DANIEL, maître cordonnier avec Jeanne-Françoise THEVOT, fille de Anne-Suzanne DELIANCOURT veuve d'Edme THEVOT, vernisseur, grande rue du Faubourg Saint-Antoine; Témoin: François de VERGILE, maître fondeur, ami du futur; Pierre BERNARD, vernisseur, oncle maternel de l'épouse à cause d'Anne-Marguerite DELIANCOURT,. .. Jean-Jacques GIOT, sculpteur, beau frère à cause d'Anne-felicité THEVOT, sa femme., 24 mai 1774; MC/ET/XXVIII/444
    - Testament d'Antoine COMBACAL, maître potier de terre, rue de Basfroy, qui nomme pour exécuteur testamentaire Monsieur PETIT, manufacturier de faïence, rue de la Roquette, et lui lègue 300 livres., 25 mai 1774; MC/ET/XXVIII/444
      testament; Roquette (rue de la); Basfroi (rue); Combacal, Antoine; Petit, Jean; chef d'entreprise; porcelainier; potier
    - Brevet d'alloué par Louis PETITFILS, fils de Denis-Michel PETITFILS, bourgeois de Paris et de Marie-Anne THIOU, 17 ans, pour 2 1/2 ans chez Jean CAUMONT, ébéniste, rue Traversière, moyennant 200 l., 26 mai 1774; MC/ET/XXVIII/444
    - Renonciation la succession de son père soldat par, notamment, Jean - Isaac BECQUET, compagnon ébéniste, rue de Charenton., 27 mai 1774; MC/ET/XXVIII/444
    - Dépôt de loyers Dus, par Nicolas HERPIN, maître doreur et argenteur sur métaux, rue Saint-Martin, paroisse Saint-Jacques-de-la-Boucherie, somme locataire d'1 maison rue Neuve Saint-Laurent, paroisse Saint-Nicolas des champs, 3 juin 1774; MC/ET/XXVIII/444
    - Contrat de mariage de Pierre-François NOLLET, veuf, maître peintre, rue Saint-Antoine, par Saint-Paul, avec Marie-Anne CUVELLIER, fille de Jean-Baptiste Urbain CUVELLIER, ébéniste à Paris, demeurant à Saint-Germain en Laye., 9 juin 1774; MC/ET/XXVIII/444
    - Brevet d'apprentissage de Pierre-Thomas BOURGUIGNON, dit Lamotte, fils de P. Th. Bourguignon, dit Lamotte, fondeur, chez Pierre COMPAGNE, maître potier de terre, rue de Charonne, .., 12 juin 1774; MC/ET/XXVIII/444
    - Contrat de mariage de PROFFIT, marchand boucher, avec Marie MULLER, fille de Jean-Georges MULLER, maître potier de terre, et Marie-Salomé DASAEN [DASAVER]., 14 juin 1774; MC/ET/XXVIII/444
      contrat de mariage; Proffit; Muller, Marie; Muller, Jean-Georges; Dasaver, Marie-Salomé; potier; boucher
    - Renonciation à succession au nom de sa fille, par Jean-Baptiste-Charles PHILIPPETZ, cizeleur, dt à Paris grande rue du Faubg-S/t/-Antoine., 19 juin 1774; MC/ET/XXVIII/444
    - Quittance Chenard à Alexis Blanc, marchand tabletier, rue de la Chanvrerie, paroisse Saint-Jacques-de-la-Boucherie.., 22 juin 1774; MC/ET/XXVIII/444
      quittance; Chanverrerie (rue de la); Chenard, Quittance; Blanc, Alexis; commerçant; tabletier
    - Contrat de mariage de François-Michel BONNEMAIN, maître tapissier, rue des Gravilliers, paroisse Saint-Nicolas des Champs, fils de feu Jean-Louis BONNEMAIN, maître sculpteur et de Marie-Jeanne-Elisabeth BUQUET, avec Marie-Marguerite DUCHESNE, fille d'1 maître potier de terre et carreleur. Témoins: François-Louis BONNEMAIN, maître sculpteur, frère Jean GAMBIER, marchand orfèvre Charles-Hipolyte BONNEMAIN, sculpteur, frère., 25 juin 1774; MC/ET/XXVIII/444
    - Contrat de mariage de Louis AUBRY, maître ébéniste, demeurant rue Saint-Nicolas, fils de feu Nicolas AUBRY, cordonnier et de Jeanne Geneviève OURDE, avec Marie Joséphine LEBEGUE, fille de Pierre LEBEGUE, maître menuisier ébéniste et de Marie-Anne CLERET - Témoin de la future, Marie-Catherine DESHAYES veuve en 1eres noces de Pierre LEBEGUE, menuisier ayeule paternelle, de Robat CLERET, marchand mercier, ayeul maternel, François BROUET sculpteur, oncle paternel interieur, Toussaint - Augustin CLERET, menuisier, oncle maternel CARTO veuve Pierre Lebegue, marchand mercier, tante Jean-François LAITIÉ, cizeleur, cousin Germain communauté de biens, lui apport 1200 l. marchandises et outils, dot de 4000 l. en communauté 1000 l. douaire 1200 l.., 26 juin 1774; MC/ET/XXVIII/444
    - Contrat de mariage de Simon-Pierre COLAS, compagnon menuisier, grande rue du Fg-S/t/-Antoine avec Marie-Noël DURVY, fille de marinier, 26 juin 1774; MC/ET/XXVIII/444
    - Sous bail pour 9 ans, de maison rue Traversière moyennant 400 l. de loyer par an par Simon BRIDAULT, maître miroitier grande rue de Faubg-S/t/-Antoine à Martin OHNEBERG, maître menuisier ébéniste et Angelique BIGNE, demeurant rue de Charenton., 26 juin 1774; MC/ET/XXVIII/444
  - Minutes. 1774, juillet - août, juillet - août 1774; MC/ET/XXVIII/445
    - Contrat de mariage BONIN-BERAL. Parmi les témoins: Jean-Charles KROPPER, marchand poêlier ordinaire du roi, rue de la Roquette, et sa femme, Marie-Anne-Dorothée BERAL, soeur., 1er juillet 1774; MC/ET/XXVIII/445
      contrat de mariage; Roquette (rue de la); Bonin; Beral; Beral, Marie-Anne-Dorothée; Kropper, Jean-Charles; commerçant
    - Contrat de mariage DUMEIGE - Marie - Petrouille MAUGE, fille majeure de feu Pierre MAUGE ébéniste et de Marie - Thérèse LOPIR ?, 3 juillet 1774; MC/ET/XXVIII/445
    - Main levée d'opposition par Jean-Nicolas Le Coursonnois, ancien marchand orfèvre, bourgeois de Paris, rue de Saintonge, au Marais, paroisse Saint-Nicolas-des-Champs., 4 juillet 1774; MC/ET/XXVIII/445
      mainlevée; Saintonge (rue de); Marais (quartier); Le Coursonnois, Jean-Nicolas; orfèvre
    - Contrat de mariage de Nicolas BECKER, serrurier, rue Traversière avec Marguerite-Marie-Anne BOURBON-TURCOT. Témoin d'elle Pierre-Claude TURCOT, bourgeois de Paris, oncle maternel. 1er juillet 1774 - sommation respectueuse d'Elle à son père, accompagnée de François BOURBON, menuisier, rue Traversière, cousin germain, 4 juillet 1774; MC/ET/XXVIII/445
    - Contrat de mariage Michel FORR, taillandier, rue de Lappe, fils d'1 laboureur à VIRGEM en Basse-Alsace, avec Marie-Etiennette DEBILLE, veuve de Jacques HUON, ébéniste; Témoin à lui, Denis BENE, maître fondeur., 10 juillet 1774; MC/ET/XXVIII/445
    - Bail de boutique et logement grande rue de Faubourg-S/t/-Antoine, avec sortie rue de Charenton, pendant 9 ans, moyennant loyer annuel de 900 livres par Rouillard, arquebusier et les enfants mineurs de frappier, arquebusier, à Louis-Noël MALLE, maître ébéniste et Jeanne-Marguerite LEMAITRE., 13 juillet 1774; MC/ET/XXVIII/445
    - Contrat de mariage de Frédéric MAYER, serrurier, grande rue du Faubg-S/t/ Antoine, fils d'1 serrurier de HAB SHEIM, avec Marie-Louis KENAPPE, demeurant rue Saint-Nicolas, fille de Georges-Frédéric KENAPPE, layetier, rue de Charenton et de feue Agnès Laurent. Témoins: Nicolas HERICOURT, marchand Pierre Claverie, marchand tapissier et Jacques MAUSER, tous amis de la future., 13 juillet 1774; MC/ET/XXVIII/445
    - Contrat de mariage de Jacques CARRE, serrurier, rue de Charenton, fils de défunt Claude Caturin CARRÉ, compagnon menuisier et de Marie DOIRAT, demeurant rue Contrescarpe avec Ange LAINNÉ., 17 juillet 1774; MC/ET/XXVIII/445
    - Pierre LOIZELOT, ancien recteur d'école, demeurant à Frecourt près Lancre en Champagne, reconnaît devoir 150 livres à son fils, Jean LOIZELOT, garçon faïencier à la manufacture des terres Pont-aux-Choux, paroisse Sainte-Marguerite y demeurant, 18 juillet 1774; MC/ET/XXVIII/445
      obligation; Pont-aux-Choux (rue du); Saint-Sébastien (rue); Loizelot, Pierre; Loizelot, Jean
    - Partage entre les héritiers HUET, parmi lesquels Charles HUET, menuisier, dt. rue Neuve Saint-Martin, paroisse Saint-Nicolas des Champs., 22 juillet 1774; MC/ET/XXVIII/445
    - Testament de Marie-Madeleine BIRCKEL, domestique, native de OBER-ENHEIM en Alsace, demeurant rue de Charonne-Exécuteur testamentaire, son frère BIRCKEL, sacristain de dame religieuses de la Croix, rue de Charonne., 30 juillet 1774; MC/ET/XXVIII/445
    - Bail de terrain par Louise-Françoise SAVART, veuve de Marc OLIVIER, menuisier à Paris, y demeurant à l'Hôpital Général., 31 juillet 1774; MC/ET/XXVIII/445
    - Vente de quatre maisons(20 000 livres) et de tous les meubles et autres (16 000 livres), par PATY, greffier de la chambre criminelle du Châtelet, à Adrien-Pierre MIGNON, maître de la manufacture royale des terres d'Angleterre au Pont-aux-Choux, rue Saint-Pierre, au coin de la rue Saint-Sébastien, y demeurant., 5 août 1774; MC/ET/XXVIII/445
      acte de vente; Pont-aux-Choux (rue du); Saint-Sébastien (rue); Saint-Pierre (rue); Mignon, Adrien-Pierre; Paty; chef d'entreprise
    - Licitation de maison, rue Saint-Bernard, moyennant 18.000 entre 8 frères Thanet, héritier de leur père André CHANET, la maison est laissée par André-René CHANET, menuisier, rue Saint-Bernard qui devait de l'argent à son frère, à Louis CHANET, ébéniste, rue de Charenton; et le même jour, vente de meubles et autre par Marie-Henriette GALLET, veuve d'André CHANET, bourgeois à Paris, à son fils Louis Chanet, ébéniste, et Marie-Françoise ROMANET, qui s'engagent à la nourrir et entretenir., 6 août 1774; MC/ET/XXVIII/445
    - Procuration à Geraud Claviere, horloger., 10 août 1774; MC/ET/XXVIII/445
      procuration; Claviere, Geraud; horloger
    - Inventaire après décès d'Antoine COMBACAL, maître potier de terre, demeurant rue Basfroy, qui par testament passé devant Le Jay le 25 mai 1774 à faire comme exécuteur testamentaire, Jean PETIT, manufacturier de faïence, rue de la Roquette, et à la requête de ses cinq frères et soeurs. Expertise faite par CAMPAGNE et GRICOURT, tous deux maîtres potiers de terre experts., 12 août 1774; MC/ET/XXVIII/445
      inventaire après décès; Roquette (rue de la); Basfroi (rue); Combacal, Antoine; Petit, Jean; Campagne Et Gricourt; potier; chef d'entreprise; porcelainier
    - Vente et bail de terrains à Nicolas-Louis Baudet, maître lapidaire et ' joyalier ' (joaillier), quai des Orfèvres, paroisse Saint-Barthélemy., 16 août 1774; MC/ET/XXVIII/445
      acte de vente; bail; Orfèvres (quai des); Baudet, Nicolas-Louis; orfèvre
    - Contrat de mariage CORDONNIER-FONTAINE - Témoin:. .. Henri-Joseph MOUGINOT, peintre, ami., 20 août 1774; MC/ET/XXVIII/445
    - Contrat de mariage de Marin DAULLE, menuisier, fils de feu François DAULLÉ, menuisier et d'Anne Rondé, accompagné de son tuteur Nicolas - Simon COURTOIS maître menuisier, rue de Charonne, avec Marie - Jeanne HIMBERT. Temoins: de lui, Jacques FAMECHON, Marchand orfèvre, amie, Marie-Anne CRESSANT femme de COURTOIS; d'elle, Adrien-Pierre DUPIN, maître menuisier, cousin paternel., 28 août 1774; MC/ET/XXVIII/445
    - Titre nouvel par Françoise PICHÉ, veuve de Jean Denis, maître peintre et marchand à Paris, rue du faubourg Saint-Antoine, et Marie-Françoise DENIS épouse de Jean-Baptiste-Etienne BROUET, maître tabletier à Paris, rue du Pot de Fer, faubourg Saint-Germain, paroisse Saint-Sulpice, .., 31 août 1774; MC/ET/XXVIII/445
  - Minutes. 1774, septembre - octobre, septembre - octobre 1774; MC/ET/XXVIII/446